# 请教陈版，关于子公司亏损，母公司长投减值的问题

提问人：luciferdo 时间：2019-04-03 15:49:20
陈版您好！
想请教一个问题，我们集团是个外资公司主营汽车零部件，简称投资公司 A，大概 5 年前收购了一家本地的汽车零部件公司 B，当时占比是95%， 2018年时把最后的 5% 也收了回来，现在是 100%。
这家 B 公司因为文化磨合的关系，管理上有点问题，收过来的机器也不少老旧的，这五年里也是投资了很多新的设备替换旧设备，以扩大产能，这两年总算基本整合完成，然后集团一开始的战略部署是把几个新产品都放在 B公司生产的，B公司也是一直以此为基础在做的生产规划和预算，但是因为一些原因，这个计划 2019 年才开始正式上线，所以B 公司前面 5 年一直在亏，平均每年亏损 2000 万左右，截止到 2018 年底，累亏 1 个亿，毛利为-23%。
基于以上的数据，审计认为我们 A 公司层面的长投应该减值，要我们去做评估。就我们来说这个评估是不太可能做的（因为集团很注意预算外的支出，基本不可能找评估），而且本身我们其实还是看好这家 B 公司，新产品2019 年在陆续上线，虽然目前预算不多（增加收入大概 1000 左右），但是这个行业嘛，前期是需要时间铺垫的，B比起其他的进度略慢了点，但是就我们的长期规划来说，还是正面的，管理层不认为需要计提减值，想请教下陈版，我们要提出怎样的证据来才能证明 B 公司长投是不需要减值的呢？

回答人：chenyiwei
从你说的情况看，该公司累计亏损额较大，且未来发展前景的预测缺乏实际业绩证据作为支持，更多地是基于管理层的计划，但其可实现性存在较大不确定性。加上《企业会计准则第 8 号——资产减值》第十二条规定 “预计资产的未来现金流量，应当以资产的当前状况为基础，不应当包括与将来可能会发生的、尚未作出承诺的重组事项或者与资产改良有关的预计未来现金流量”、“企业已经承诺重组的，在确定资产的未来现金流量的现值时，预计的未来现金流入和流出数，应当反映重组所能节约的费用和由重组所带来的其他利益，以及因重组所导致的估计未来现金流出数。其中重组所能节约的费用和由重组所带来的其他利益，通常应当根据企业管理层批准的最近财务预算或者预测数据进行估计；因重组所导致的估计未来现金流出数应当根据《企业会计准则第 13 号—或有事项》所确认的因重组所发生的预计负债金额进行估计。”，一方面要谨慎考虑未来计划的最新发展能否纳入预测中予以考虑，另一方面要考虑该计划实施的不确定性，考虑对现金流预测采取更谨慎的态度，或者提升折现率。